臺灣高等法院臺中分院刑事裁定　　　　　　　　　九十三年度交抗字第四二七號
　　抗告人　即
　　受 處分 人　甲○○
右列抗告人因違反交通管理處罰條例案件，不服臺灣南投地方法院中華民國九十三年
五月十日裁定（九十三年度交聲字第四十七號）提起抗告，本院裁定如左：
      主  文
抗告駁回。
      理  由
一、抗告意旨略以：抗告人當日係利用中線超車，非占用中線行駛，警員以占用中線
    行駛舉發與事實不符，當日抗告人駕駛之車輛與欲超越之聯結車速度差不大，因
    而超車之距離較長，警員係自內側車道超過抗告人駕駛之車輛將抗告人所駕之車
    逼停，斯時超車尚未完成等語。
二、按汽車行駛高速公路，其車道之使用，除因交通事故及道路施工依臨時或可移動
    標誌指示或公路警察指揮外，應依設置之交通標誌、標線或號誌之規定，無設置
    者，汽車行駛於同向三車道路段，大型車與排氣量小於一千立方公分或行駛速率
    低於每小時八十公里之較慢速車輛，應行駛於外側車道，為超越同向之前車時得
    暫時利用中線車道超越前車，禁止行駛或變換車道行駛內側車道，公路交通管制
    規則第八條第一項第二款定有明文；又汽車行駛於高速公路，而不遵管制之規定
    者，處汽車駕駛人新臺幣三千元以上六千元以下罰鍰，道路交通管理處罰條例第
    三十三條第一項定有明文；再汽車駕駛人，駕駛汽車違反道路交通管理處罰條例
    第三十三條規定者，除應依該條所規定之罰鍰處罰外，並予記違規點數一點，道
    路交通管理處罰條例第六十三條第一項第一款亦定有明文。
三、本件原審以內政部警政署國道公路警察局第三警察隊執勤警車九十三年二月三日
    （凌晨）二時二十三分，在國道一號公路南向一五二公里至一五四公里路段，尾
    隨於（車牌號碼）抗告人駕駛之ＩＦ─四三一號營業大貨車之後，當場發現該車
    非超車卻連續佔用中線車道行駛，才予以攔車取締，有內政部警政署國道公路警
    察局第三警察隊九十三年三月九日公警國三交訴字第Ｚ○○○○○○○○○號函
    及該局舉發違反道路交通管理事件通知單各一紙附卷可稽，證人即舉發警員張文
    平於原審法院調查時到庭結稱：「當時我全程在場，罰單是我舉發的，當時我們
    執勤的範圍是從一百五十公里處到一百八十八公里處，．．．，我們在下三義交
    流道有發現異議人 (即抗告人）的車子，當時他是行駛外側車道，到一百五十二
    公里處時，我看見異議人的車子變換到中線車道，當時我尾隨異議人車子後面，
    看到異議人開車超過聯結車仍然行駛中線車道，一直到一百五十四公里處，警員
    陳步青才將異議人的車子攔下來，由我依法開單異議人佔用中線車道，異議人非
    超車時仍繼續佔用中線車道，當時警方舉發的時間是在凌晨，當時的車子很少」
    、「我們尾隨在異議人之後都可以從中線切回外側車道，異議人還在佔用中線車
    道行駛，異議人當時並沒有切回外線車道」等語，異議人當時既已利用中線車道
    超越聯結車，卻仍繼續行駛中線車道，顯然已逾為超越同向之前車時得暫時利用
    中線車道超越前車之範圍，足認異議人於右揭時、地確有駕駛上開營業大貨車非
    超車而佔用中線車道行駛之違規事實無訛，此外，復查無任何證據足資證明舉發
    員警有何捏造事實違法取締情事，認異議人所辯不足採，至原處分機關之裁決書
    上關於舉發違規事實雖載為「在同向三車道路段大型車行駛內側車道」，與警員
    舉發之「同向三車道大型車非超車佔用中線車道」之違規事實有所未合，應屬誤
    載，應將本件違規事實更正為「在同向三車道大型車非超車佔用中線車道行駛」
    ，且前開二違規事實均屬違反道路交通管理處罰條例第三十三條第一項規定：汽
    車行駛於高速公路，而不遵管制之規定所處罰之範疇，原處分機關依道路交通管
    理處罰條例第三十三條第一項、第六十三條第一項第一款規定，從輕以法定最低
    罰額裁處異議人罰鍰新臺幣三千元，並記違規點數一點，核無違誤，認異議無理
    由，駁回抗告人異議之聲明，業於理由中敘述綦詳，核無不當，抗告人右開抗告
    並無理由，應予駁回。
四、據上論斷，應依道路交通案件處理辦法第二十六條、刑事訴訟法第四百十二條，
    裁定如主文。
中      華      民      國      九十三   年       六      月    三十    日
                                  臺灣高等法院臺中分院刑事第九庭
                                        審判長法  官  陳  筱  珮
                                              法  官  張  國  忠
                                              法  官  康  應  龍
右正本證明與原本無異。
不得再抗告。
                                              書記官  黃  薰  慧
中      華    民      國      九十三   年       七      月     一     日
                                                                        Ｉ
